【裁判字號】    89,訴,116
【裁判日期】    890328
【裁判案由】    給付借款
【裁判全文】
臺灣臺南地方法院民事判決  八十九年度訴字第一一六號
    原      告  台灣中小企業銀行股份有限公司
    法定代理人  丙○○
    訴訟代理人  甲○○
    被      告  乙○○
                          身分.
                丁○○    住南.
                          身分.
右當事人間請求給付借款事件，本院判決如左：
    主    文
被告乙○○、丁○○應連帶給付原告新台幣肆拾玖萬肆仟玖佰伍拾陸元，及自民國八
十八年九月十六日起至清償日止，按年息百分之九點五計算之利息，並自民國八十八
年十月十六日起至清償日止，其逾期在六個月以內者，按上開利率百分之十，超過六
個月以上者，按上開利率百分之二十計算之違約金。
被告乙○○應給付原告新台幣參萬零壹佰貳拾貳元，及自民國八十八年十月八日起至
清償日止，按年息百分之十八點二五計算之利息，並自民國八十八年十月八日起至清
償日止，其逾期在六個月以內者，按上開利率百分之十，超過六個月以上者，按上開
利率百分之二十計算之違約金。
訴訟費用由被告乙○○、丁○○連帶負擔十分之九，餘由被告乙○○負擔。
本判決第一項、第二項於原告各以新台幣壹拾陸萬伍仟元、壹萬元供擔保後，得假執
行；但被告乙○○如於假執行程序實施前各以新台幣肆拾玖萬肆仟玖佰伍拾陸元、參
萬零壹佰貳拾貳元為原告預供擔保，得免為假執行。
    事    實
甲、原告方面：
  一、聲明：除擔保金額外求為判決如主文所示。
  二、陳述：
    （一）被告乙○○邀同被告丁○○為連帶保證人，於民國（下同）八十八年七月
          十五日向原告借得新台幣（下同）五十萬元，約定借款期間自八十八年七
          月十五日起至九十八年七月十五日止，利息按原告銀行之基本放款利率加
          年息０‧九八％機動調整按月計付；若逾期付息或到期未履行債務時，自
          逾期日起六個月以內，加付約定利率之百分之十，超過六個月以上，另加
          付約定利率百分之二十之違約金，此有借據一紙為憑。詎被告乙○○上開
          借款自八十八年九月十六日起未為清償，尚欠本金四十九萬四千九百五十
          六元未付，經催討無效，依約即喪失期限利益；而被告丁○○為該債務之
          連帶保證人，依法自亦應負連帶給付責任，並應連帶給付利息及違約金。
    （二）又被告乙○○於八十八年七月十二日向原告請領信用卡使用，依約被告得
          於特約商店記帳消費，惟依雙方之約定條款，被告持卡消費後，各月消費
          款應依原告寄送之繳款通知書所定之日期及方式繳付帳款予原告，如逾期
          未付即應自結帳之次日起，以年息十八‧二五％加計循環利息及違約金（
          自逾期日起六個月以內，加付約定利率之百分之十，超過六個月以上，另
          加付約定利率百分之二十之違約金），詎原告於八十八年十月七日結帳之
          消費款三萬零一百二十二元拒不依約繳納，是被告自應依約給付消費款及
          遲延繳款之違約金、循環利息。
  三、證據：提出借據一紙、信用卡申請書一張、信用卡交易明細暨繳款通知書、連
      線作業查詢單一張、戶籍謄本二件為證。
乙、被告方面：
  一、被告乙○○方面：
    （一）聲明：請求駁回原告之訴及其假執行之聲請，訴訟費用由原告負擔，如受
          不利之判決，願供擔保請准宣告免為假執行。
    （二）陳述略稱：對原告請求之金額、利息及違約均無意見，然其現無資力清償
          ，希望能分期或緩期清償。
  二、被告丁○○方面：
      被告未於言詞辯論期日到場，亦未提出書狀作何聲明或陳述。
    理    由
一、被告丁○○未於言詞辯論期日到場，核無民事訴訟法第三百八十六條所列各款情
    形，爰依原告之聲請，由其一造辯論而為判決。
二、原告主張之事實，業據其提出與所述相符之借據一紙、信用卡申請書一張、信用
    卡交易明細暨繳款通知書、連線作業查詢單一張、戶籍謄本二件為證，復為被告
    乙○○所不爭執，自堪信原告之主張為真實。
三、按保證債務之所謂連帶，係指保證人與主債務人負同一債務，對於債權人各負全
    部給付之責任者而言，此就民法第二百七十二條第一項規定連帶債務之文義參照
    觀之甚明（最高法院四十五年台上字第一四二六號、六十九年台上字第一九二四
    號判例參照）。查原告提出由被告即主債務人乙○○與連帶保證人即被告丁○○
    書立之借據約定：借款金額五十萬元，約定借款期間自八十八年七月十五日起至
    九十八年七月十五日止，利息按原告銀行之基本放款利率加年息０‧九八％機動
    調整按月計付，上開借款若未按期清償本金或繳納利息時，除按本借款利率給付
    遲延利息外，並應自遲延日起，其逾期在六個月以內償還時，按本借款利率百分
    之十加付違約金；逾期在六個月以上者，按本借款利率百分之二十加付違約金。
    本件主債務人即被告乙○○向原告借得前開款項後，既自八十八年九月十六日起
    即未依約清償本息，則依兩造之約定，即得視本件債務全部到期；而被告丁○○
    既為被告乙○○之連帶保證人，被告乙○○就前開借款尚欠原告四十九萬四千九
    百五十六元，及自八十八年九月十六日起之利息與違約金未清償，從而，原告本
    於消費借貸及連帶保證之法律關係，請求被告連帶清償如主文第一項所示之本金
    、利息及違約金，核無不合，應予准許。
四、又依原告提出由被告乙○○申請之信用卡契約第九條約定：「持卡人未於本行規
    定期限繳納最低應繳金額且經本行事先通知或催告者，即喪失期限利益，應一次
    繳清應付帳款，本行得自結帳日之次日依年息十八‧二五％計收循環信用利息，
    並依該循環信用利息，在逾期六個月（含）以下者，加收百分之十違約金，逾期
    六個月以上者，加收百分之二十違約金，並併入次期帳項一同列印通知。」則被
    告乙○○持卡消費後，原告於八十八年十月七日結帳，並將該月消費款及繳款日
    即八十八年十月二十一日通知被告，被告未如期繳納消費款三萬零一百二十二元
    ，是被告依約自應給付該消費款及遲延繳款之違約金、循環利息。從而，原告依
    消費借貸之法律關係，請求被告乙○○給付如主文第二項所示之金額及遲延利息
    、違約金，為有理由，亦應予准許。
五、原告與被告乙○○均陳明願供擔保，請求准為假執行及免為假執行，經核均無不
    合，茲各酌定相當擔保金額，併予准許。
六、據上論結，本件原告之訴為有理由，依民事訴訟法第三百八十五條第一項前段、
    第七十八條、第八十五條第二項、第三百九十條第二項、第三百九十二條，判決
    如主文。
中      華      民      國    八十九    年    三    月    二十八        日
                            臺灣臺南地方法院民事第三庭
                                法      官  洪碧雀
右為正本係照原本作成
如對本判決上訴，須於判決送達後廿日內向本院提出上訴狀
中      華      民      國    八十九    年    三    月    二十八        日
                                法院書記官  陳麗玲


司法院資訊處製作；財團法人民間司法改革基金會備份。
